【裁判字號】    97,交易,157
【裁判日期】    971126
【裁判案由】    過失致死
【裁判全文】
臺灣新竹地方法院刑事判決             97年度交易字第157號
公  訴  人  臺灣新竹地方法院檢察署檢察官
被      告  甲○○
上列被告因過失致死案件，經檢察官提起公訴（97年度偵字第64
39號），本院依簡式審判程序判決如下：
    主  文
甲○○因過失致人於死，處有期徒刑捌月。緩刑貳年。
    事  實
一、甲○○於民國97年3 月11日凌晨5 時30分許，駕駛車牌號碼
    JZ—2271號自用小客車，沿新竹縣橫山鄉○○路由竹東往橫
    山方向行駛，駛至中豐路100 號前內側車道時，本應注意車
    前狀況，隨時採取必要之安全措施，且依當時天候陰、夜間
    無照明、柏油路面、乾燥、無缺陷、無障礙物、視距良好等
    ，並無不能注意之情事，竟疏於注意及此，致撞及同向前方
    未由100 公尺內所設立之行人穿越道穿越中豐路、反而正由
    路邊走至道路劃分島缺口之行人丙○○，致丙○○因此受有
    頭頸部鈍力損傷之傷害。嗣經警據報到場處理時，在未有偵
    查犯罪職權之機關或公務員查知甲○○為犯人前，其主動向
    員警自首其為車禍當事人，而願意接受裁判，並為警循線查
    悉上情。而丙○○經送行政院國軍退除役官兵輔導委員會竹
    東榮民醫院急救，仍於同日凌晨5 時40分許到院前不治死亡
    。
二、案經新竹縣警察局橫山分局報請臺灣新竹地方法院檢察署檢
    察官相驗後自動檢舉偵查起訴。
    理  由
一、本件被告甲○○所犯過失致死罪，非死刑、無期徒刑、最輕
    本刑為三年以上有期徒刑之罪，被告於本院準備程序進行中
    ，就被訴事實為有罪之陳述，經本院認符合於刑事訴訟法第
    273 條之1 第1 項之規定，裁定進行簡式審判程序，合先敘
    明。
二、訊據被告甲○○對於上揭事實於歷次警詢、偵訊及本院審理
    時均坦承不諱，並為被害人之子乙○○於警詢及偵訊時指述
    在卷，且為證人羅慶鏡於警詢時證述明確，此外，復有新竹
    縣警察局橫山分局交通組處理相驗案件初步調查報告暨報驗
    書1 份、道路交通事故現場圖1 份、道路交通事故調查報告
    表（一）及（二）各1 份、行政院國軍退除役官兵輔導委員
    會竹東榮民醫院於97年3 月11日所開立之診斷證明書1 份、
    查獲照片14幀、新竹縣政府警察局橫山分局於97年4 月11日
    以竹縣橫警偵字第0978000806號函送之相驗照片11幀及肇事
    現場照片16幀等在卷足稽。而被害人丙○○確係因本件車禍
    導致死亡，亦經臺灣新竹地方法院檢察署檢察官督同法醫相
    驗明確，並製有勘驗筆錄、相驗屍體證明書及檢驗報告書各
    1 份附卷可憑。次按，汽車行駛時，駕駛人應注意車前狀況
    ，並隨時採取必要之安全措施，此為道路交通安全規則第94
    條第3 項定有明文。被告於上開時地駕車，應注意並能注意
    上開規定，竟不注意，以致肇事，使被害人死亡，顯有過失
    。而本件車禍經送臺灣省竹苗區車輛行車事故鑑定委員會鑑
    定結果，亦認路權歸屬：甲○○駕駛自小客車沿中豐路由竹
    東往橫山方向行駛內側車道，應注意車前狀況，並隨時採取
    必要之安全措施。鑑定意見：甲○○駕駛自小客車未充分注
    意車前狀況撞擊穿越道路之行為為肇事次因等情，此有臺灣
    省竹苗區車輛行車事故鑑定委員會於97年7 月21日以竹苗鑑
    970386字第0975302252號函暨檢附之鑑定意見書在卷可考，
    足見被害人丙○○因本件車禍死亡，與被告之過失行為間並
    有相當因果關係。從而，被告之自白核與事實相符而堪採信
    ，本案事證明確，被告所為前開過失致死犯行洵堪認定，應
    予依法論科。至被害人在劃有行人穿越道100 公尺內之劃分
    島缺口處穿越道路未注意左右來車為肇事主因等情，固有前
    揭鑑定意見書1 份在卷足參，然被害人此部分之過失，並不
    妨本院所為被告具有上揭過失之認定，附此敘明。
三、核被告甲○○所為，係犯刑法第276 條第1 項之過失致死罪
    。被告在犯罪後，在有偵查權限之警察機關尚未知悉犯人前
    ，主動向前來現場處理之警員承認為肇事人而接受裁判等情
    ，有本院公務電話紀錄表1 份在卷足稽、應依刑法第62條前
    段之規定減輕其刑。爰審酌被告就本件車禍過失程度之輕重
    ，犯罪之情節、手段、所生之危害嚴重、犯後坦承犯行，且
    已與被害人家屬達成和解，並已給付賠償金等情，有和解書
    1 份在卷足稽，足認犯後態度尚稱良好等一切情狀，量處如
    主文所示之刑，以示懲儆。
四、末查被告前未曾受有期徒刑以上刑之宣告，有前述臺灣新竹
    地方法院檢察署刑案資料查註紀錄表及臺灣高等法院被告前
    案紀錄表各1 份在卷可稽，可見其素行尚佳；又被告於歷次
    偵審時均坦承犯罪，且與被害人家屬達成民事和解，並已給
    付全部賠償金額等情，已如前述，本院認被告已有悔意，經
    此偵、審程序之教訓，當知警惕，應無再犯之虞，本院認其
    所受宣告之刑以暫不執行為適當，爰依刑法第74條第1 項第
    1 款規定諭知緩刑2 年，以勵自新。
據上論斷，應依刑事訴訟法第273 條之1 第1 項、第299 條第1
項前段，刑法第276 條第1 項、第62條前段、第74條第1 項第1
款，刑法施行法第1 條之1 第1 項、第2 項前段，判決如主文。
本案經檢察官張嘉宏到庭執行職務。
中    華    民    國    97    年    11    月    26    日
                  交通法庭    法  官   楊惠芬
以上正本證明與原本無異。
如不服本判決應於收受本判決後10日內向本院提出上訴書狀，上
訴書狀應敘述具體理由。上訴書狀未敘述上訴理由者，應於上訴
期間屆滿後20日內補提理由書狀於本院 (均須按他造當事人之人
數附繕本 )「切勿逕送上級法院」。
中    華    民    國    97    年    11    月    26    日
                              書記官   張懿中
附錄本案論罪科刑法條全文：
刑法第276 條第1 項：
因過失致人於死者，處二年以下有期徒刑、拘役或二千元以下罰
金。


司法院資訊處製作；財團法人民間司法改革基金會備份。
